# 陈老师，请教您关于国内上市公司持有比特币的会计处理与审计关注事项

提问人：土豆拉拉 时间：2019-01-08 12:38:13
一家上市公司的子公司通过挖矿机获取比特币， 2018 年初采购了 4000 台比特币矿机用于获取比特币，目前公司矿机已经通过运算获得部分比特币，经 “比特币钱包” 查询可以确认已经获取的比特币数量。目前，公司尚未对获取的比特币进行确认和计量。我们的问题是取得比特币时如何确认及计量、比特币后续如何计量？在比特币大幅下跌的情况下，是否需要考虑矿机是否存在减值的问题？
对于比特币的会计处理现在好像有很多种做法，① 作为货币进行会计处理；
② 作为金融工具进行会计处理；③作为无形资产进行会计处理；④作为存货进行会计处理，
个人更倾向于存货的会计处理，如大幅贬值就计提存货跌价准备，而对矿机也考虑其比特币的贬值情况进行相应的减值准备。请您指正。

回答人：chenyiwei
你的意见有一定合理性。即按照存货模式，采用 “成本与可变现净值孰低”
核算。其成本包括相关的矿机折旧、电力、人工成本、场地租金等。
对矿机作为固定资产核算。